臺灣高等法院刑事判決　　　　　　　　　　　　　　九十三年度上易字第六四五號
　　上　訴　人
　　即　自訴人　乙○○
　　被　　　告　甲○○
右上訴人因被告侵占等案件，不服臺灣臺北地方法院九十三年度自緝字第一二號中華
民國九十三年三月十六日第一審判決，提起上訴，本院判決如左：
    主  文
上訴駁回。
    理  由
一、自訴意旨略以：被告蘇祿洲為三和證券股份有限公司董事長，被告張立偉為常務
    董事，被告許榮洲為董事（以上被告均已判決確定），被告甲○○化名為汪士傑
    ，以其妻林金鳳名義掛名三和公司董事，惟實際執行業務則由甲○○本人為之，
    渠等合資經營三和證券公司，並對客戶做股票墊款業務，自訴人詹富森、林正竹
    、林達龍、陳春蘭、蘇惠美、朱明潤、李智惠、乙○○、范錦清、謝許明珠、劉
    佳炎先後繳納鉅額保證金，均由被告等人指定業務員買賣股票，詎被告等人竟於
    民國（下同）七十九年一月十一日將自訴人繳納之保證金及購買之股票悉數侵占
    入己，因認被告甲○○涉有刑法第三百三十六條第二項之業務侵占罪嫌及違反證
    券交易法第一百七十五條之罪嫌。
二、原判決以本件被告甲○○被訴於七十九年一月十一日犯刑法第三百三十六條第二
    項業務侵占罪及違反證券交易法第一百七十五條之罪，其中法定刑較重之業務侵
    占罪，最重本刑為五年有期徒刑，其追訴權時效為十年，已於九十三年一月二十
    八日完成，爰不經言詞辯論，逕為免訴判決，自訴人上訴意旨以被告逃匿經通緝
    二次，導致審判程序不能進行，為保障自訴人權利，請繼續保留追訴權時效進行
    審判云云。惟查：
    (一)按案件時效已完成者，應諭知免訴之判決，刑事訴訟法第三百零二條第二款定
      有明文。經查，自訴人係於七十九年九月二十七日向原審提起自訴，嗣因被告
      甲○○逃匿，經原審於七十九年十二月二十一日第一次發佈通緝，致審判程序
      不能繼續，嗣被告甲○○於九十年四月十一日到案後再度逃匿，經本院於九十
      一年八月二日第二次發佈通緝，致審判程序不能繼續，依刑法第八十三條第三
      項追訴權之時效停止原因繼續存在期間達於時效期間四分之一者，停止原因視
      為消滅之規定，並參酌司法院二十九年度院字第一九六三號及大法官會議釋字
      第一三八號解釋意旨，案件於偵查、審判進行中，不發生時效進行之問題，合
      先敘明。
    (二)本件被告被訴業務侵占等罪之追訴權時效，已於九十三年一月二十八日完成。
      其計算方式如下：
　　　1.自訴意旨認被告甲○○係犯刑法第三百三十六條第二項之業務侵占罪及違反
  　　　證券交易法第一百七十五條之罪嫌，其中業務侵占罪之最重本刑為五年有期
　　　　徒刑，而證券交易法第一百七十五條所定之最重本刑則為二年有期徒刑，應
　　　　以業務侵占罪之法定刑較重，依刑法第八十條第一項第二款規定，追訴權時
　　　　效為十年，加計追訴權時效停止原因視為消滅之四分之一期間，共為十二年
 　　　 六月。
　　　2.依自訴意旨所載，被告犯罪行為終了之日為七十九年一月十一日，加上前述
　　　　十二年六月，再加上自七十九年九月二十七日（即自訴人提起自訴之日）起
　　　　至七十九年十二月二十一日（即原審第一次發佈通緝之日）止，及自第一次
　　　　通緝到案日即九十年四月十一日起至原審第二次發佈通緝之日即九十一年八
　　　　月二日止之審判進行不生時效進行期間之日數，即為前述時效完成日。
三、原審以被告被訴業務侵占等罪之追訴權時效，已於九十三年一月二十八日完成，
    於九十三年三月十六日為免訴之判決，並無違誤，至原審漏引刑事訴訟法第三百
    四十三條自訴程序準用同法第三百零二條第二款之規定，應予補正。自訴人提起
    上訴，認追訴權時效尚未完成而指摘原判決不當，容有誤會，其上訴為無理由，
    應予駁回，並不經言詞辯論為之。
據上論斷，應依刑事訴訟法第三百六十八條、第三百七十二條，判決如主文。
中　　　華　　　民　　　國　　　九十三　　　年 　　四　 　月　　三十　　日
                              臺灣高等法院刑事第十八庭
                                  審判長法  官　吳　　　敦
                                        法  官  林　勤　綱
                                        法  官  梁　宏　哲
右正本證明與原本無異。
不得上訴。
                                        書記官　劉　貞　達
中　　　華　　　民　　　國　　　九十三　　　年 　　四　 　月　　三十　　日
